【裁判字號】    98,交簡上,75
【裁判日期】    990429
【裁判案由】    業務過失致重傷害
【裁判全文】
臺灣嘉義地方法院刑事判決            98年度交簡上字第75號
上  訴  人  臺灣嘉義地方法院檢察署檢察官
上  訴  人
即  被  告  甲○○
選任辯護人  蔡碧仲律師
            陳振榮律師
            張宗存律師
上列上訴人因被告業務過失致重傷害案件，不服本院嘉義簡易庭
中華民國98年7月17日98年度嘉交簡字第654號第一審簡易判決（
聲請簡易判決處刑案號：臺灣嘉義地方法院檢察署98年度偵字第
2537號），提起上訴，本院第二審合議庭判決如下：
    主  文
上訴駁回。
    犯 罪 事 實 及 理 由
一、本案經本院審理結果，認第一審簡易判決認事用法及量刑均
    無不當，應予維持，並引用第一審簡易判決書（含臺灣嘉義
    地方法院檢察署檢察官聲請簡易判決處刑書）記載之犯罪事
    實、證據及理由。
二、本件檢察官上訴意旨略以：本件被告為職業大貨車司機，其
    注意義務應較一般人為高，本件車禍致使被害人王靖遠所受
    傷害甚大，幾乎斷送一切人生，而被告犯後態度不佳，不思
    與被害人達成和解，原審量處有期徒刑6月，顯然過輕；被
    告上訴意旨則略以：被告並無前科，為本件車禍之肇事次因
    ，又符合自首之要件，乃因被害人要求之金額過高，才無法
    達成和解，原審量處有期徒刑6月，實屬過重等語。本件犯
    罪事實，已據被告於本院審理時坦承不諱，並經告訴代理人
    於警詢及偵查時證述明確（見警卷第4至6頁、偵查卷第9、
    10  頁），另有道路交通事故現場圖、道路交通事故調查報
    告表(一)(二)各1份（見警卷第7至9頁）、道路交通事故照片8張
    （見警卷第18至21頁）、佛教慈濟綜合醫院大林分院醫院診
    斷證明書2紙（見警卷第12、13頁）、臺灣省嘉雲區車輛行
    車事故鑑定委員會98年5月6日嘉雲鑑980222字第0985801585
    號函附鑑定意見書1份（見偵查卷第5頁）、被害人中華民國
    身心障礙手冊1件（見偵查卷第11頁）、財團法人佛教慈濟
    綜合醫院大林分院診斷證明書2份（見偵查卷第11、12頁
    ）、財團法人佛教慈濟綜合醫院大林分院98年6月23日慈醫
    大林文字第900813號函附之病情說明書1件（見偵查卷第15
    、16頁）國立臺灣大學醫學院附設醫院雲林分院98年12月18
    日台大雲分醫事字第0980010031號函（見本院卷第63頁）、
    國立臺灣大學醫學院附設醫院雲林分院99年2月11日台大雲
    分醫事字第0990000282號函（見本院卷第66頁）在卷可按，
    足認被告確有業務過失致重傷害犯行。核被告所為，係犯刑
    法第284條第2項後段之業務過失致重傷害罪。被告於事故發
    生後，因報案人或勤務中心轉來資料未報明肇事人姓名，警
    員前往傷者就醫之醫院處理時，被告在場，並當場承認為肇
    事人，有嘉義縣警察局道路交通事故肇事人自首情形紀錄表
    1紙在卷可參（見警卷第11頁），是被告對於未發覺之業務
    過失致重傷害犯罪自首而接受裁判，爰依刑法第62條前段規
    定減輕其刑。
三、按關於刑之量定，係實體法上賦予法院得為自由裁量之事項
    ，倘其未有逾越法律所規定之範圍，或濫用其權限，即不得
    任意指摘為違法（最高法院75年台上字第7033號判例可資參
    照）。原審認被告罪證明確，並依卷證審酌被告無刑案前科
    紀錄，有臺灣高等法院被告前案紀錄表1份在卷可按，堪認
    其素行良好，復參酌其於本件之過失程度、過失情節、被害
    人因本件車禍所受傷害嚴重、迄未與告訴人達成和解賠償損
    害、犯罪後坦承犯行態度尚佳、智識程度等一切情狀，依刑
    事訴訟法第449條第1項前段、第454條第2項、刑法第284 條
    第2項後段、第62條前段、第41條第1項前段、刑法施行法第
    1條之1第1項、第2項前段，量處被告有期徒刑6月，並諭知
    以新臺幣1,000元折算1日之易科罰金折算標準，認事用法均
    無不當，量刑亦甚妥適。檢察官依告訴人之請求及被告提起
    上訴所述量刑過輕或過重之各情節，均業為原審量刑時所斟
    酌，且原審量刑妥適，已如上述，是檢察官及被告所提上訴
    ，均為無理由，應予駁回。
據上論斷，應依刑事訴訟法第455條之1第1項、第3項、第373條
、第368條、第364條，判決如主文。
中    華    民    國    99    年    4     月    29    日
                刑事第三庭  審判長法  官  陳仁智
                                  法  官  陳蒨儀
                                  法  官  劉瓊雯
上列正本證明與原本無異。
本件不得上訴。
中    華    民    國    99    年    4     月    29    日
                                  書記官  劉美娟

司法院資訊處製作；財團法人民間司法改革基金會備份。
